臺灣臺南地方法院刑事判決　　　　　　　　　　　　九十三年度訴緝字第四五號
　　公　訴　人　臺灣台南地方法院檢察署檢察官
　　被　　　告　丙○○
右列被告因竊盜案件，經檢察官提起公訴（九十三年度偵字第一一六二、一七五八號
），本院判決如左：
    主  文
丙○○共同以犯竊盜罪為常業，處有期徒刑參年，應於刑之執行前，令入勞動場所強
制工作參年。扣案之螺絲起子壹支，沒收；又共同意圖為自己不法之所有，而搶奪他
人之動產，處有期徒刑貳年。應執行有期徒刑肆年陸月，並於刑之執行前，令入勞動
場所強制工作參年。扣案之螺絲起子壹支，沒收。
    事  實
一、丙○○意圖為自己不法之所有，與李仁傑（另已判決確定）因均無職業維生，竟
    基於共同犯意之聯絡，於附表一編號一、三、十二至二十九、三十一至四十四、
    八十二至八十四、八十九至九十八號等所示之犯罪事所示之時間、地點及方法，
    為竊盜與加重竊盜與毀損之行為，並以所得謀生為其常業。另與李仁傑共同意圖
    為自己不法之所有，基於搶奪之共同犯意之聯絡，於附表二編號二所示之時地方
    法為搶奪之行為。嗣於九十三年一月十八日十五時許，在台南縣永康市○○路二
    六四巷與西勢路口為警攔檢李仁傑而查獲上情。並扣得李仁傑所有供行竊用之螺
    絲起子一支。
二、案經附表一編號一、四、二十七至四十五、五十五、五十九至六十一、六十三至
    七十一、九十六、九十七號與附表二編號二號之被害人訴由台南縣警察局永康分
    局報請台灣台南地方法院檢察署檢察官偵查起訴。
    理  由
一、訊據被告丙○○對於右揭附表一編號一、三、十二至二十九、三十一至四十四、
    八十二至八十四、八十九至九十八號所示等犯罪事實供承不諱，核與共犯李仁傑
    於偵審中供述之情節相符，被告對於附表二編號二之搶奪犯行雖矢口否認，但查
    該搶奪犯行，業據被告丙○○於警訊時供承不諱，且經共犯李仁傑於偵審中供明
    ，其供承情節又與被害人丁○○與甲○○等人於警訊（提示筆錄未據異議）時指
    訴失竊與搶奪之情節相符，並有贓物暫行發還認領保管單四紙在卷及行竊用之鏍
    絲起子一支扣案可憑，事證已甚明確，其翻異前供，所辯應係卸責之詞不足採信
    。被告犯行堪以認定。
二、核被告丙○○與李仁傑等反覆為竊盜之犯行，因無正當職業賴竊盜所得維生，被
    告丙○○所為，係犯有刑法刑法三百二十二條之常業竊、第三百五十四條之毀
    損與第三百二十五條第一項之搶奪罪。被告與李仁傑就附表一編號一、三、十二
    至二十九、三十一至四十四、八十二至八十四、八十九至九十八號等所示之犯罪
    事實，核與共同被告李仁傑於常業竊盜與附表二編號二所示之搶奪犯行，有犯意
    之聯絡及行為之分擔，依共同正犯處斷。被告丙○○於附表一編號三十二至四十
    、等所示之多次毀損犯行，時間緊接，犯罪構成要件相同，顯係基於概括犯意所
    為，為連續犯，應依刑法第五十六條之規定論以一罪。被告所犯上開毀損與常業
    竊盜等二罪間，有方法結果之牽連關係，為牽連犯，應依刑法第五十五條之規定
    從一重之常業竊盜罪罪處斷。又所犯常業竊盜罪與搶奪罪間，犯意各別，罪名不
    同，應予分論併罰。審酌被告正值年壯不思在正當途徑努力，多次竊盜財物以之
    為常業，造成對社會、他人之危害與不安、及事後尚能坦承認錯態度等一切情狀
    ，量處如主文所示之刑，並定執行刑，以資懲儆。又被告以竊盜所得恃以維生，
    為常業竊盜犯，業如前述，爰依竊盜犯贓物犯保安處分條例第三條第一項第二款
    規定，諭知於刑之執行前令入勞動場所強制工作三年。
三、螺絲起子壹支，係原共同被告即共犯李仁傑所有，供犯罪所用之物，業據被告於
    警訊時供明，應予宣告沒收。
四、公訴意旨另以被告丙○○又於附表一編號二、四至十一、三十、四十五至八十一
    、八十五至八十八號、九十九至一百號等所示之犯罪事實之時、地、方法為竊盜
    、加重竊盜與毀損之犯行。因認共涉有竊盜、加重竊盜與毀損等罪嫌云云。惟查
    公訴人認被告涉有右開犯行，係以原共同被告即共犯李仁傑在警訊與檢察官偵查
    中之供述、與被告丙○○在警訊時之自白，及扣案之螺絲起子一支為憑。按刑事
    訴訟法第一百五十六條第二項規定：被告之自白，不得作為有罪判決之唯一證據
    ，仍應調查其他必要之證據，以察其是否與事實相符。其立法意旨乃在防範被告
    自白之虛擬致與真實不符，故對自白在證據上之價值加以限制，明定須藉補強證
    據以擔保其真實性。又利用非共同被告之共犯之自白或其他不利於己之陳述，為
    認定被告犯罪之證據，不特與利用被告自己之自白作為其犯罪之證明同有自白虛
    偽性之危險，亦不免有嫁禍於被告而為虛偽供述之危險。故就刑事訴訟法第一百
    五十六條第二項之立法意旨觀之，非共同被告之共犯之自白或其他不利於己之陳
    述，固得作為認定被告犯罪之證據，但不得作為有罪判決之唯一證據，仍應調查
    其他必要之證據，以察其是否與事實相符，亦即仍須有補強證據以擔保該共犯自
    白之真實性，始得採為斷罪之依據，並非絕對可由法院自由判斷該共犯之自白或
    不利於己之陳述之證明力。若不為調查，而專憑此項供述遽為被告犯罪事實之認
    定，即與上開規定有違。又上開所謂共犯，包括任意共犯及必要共犯（含對向犯
    罪之共犯）；所謂補強證據，則指除該自白或不利於己之陳述本身之外，其他足
    以證明自白之犯罪事實確具有相當程度真實性之證據而言，雖所補強者，非以事
    實之全部為必要，但亦須因補強證據與自白之相互利用，足使犯罪事實獲得確信
    者，始足當之（最高法院92年度台上字第3282號判決理由意旨參照）。查本案被
    告丙○○對於附表一編號二、四至十二、三十、四十五至八十一、八十五至八十
    八號、九十九至一百號等所示之犯罪事實自警訊迄審判中，始終堅決否認，亦未
    曾自白犯罪。被害人於警訊時雖指述有失竊財物或遭毀損之事實，但未能指述確
    係被告丙○○所為。此外，檢察官又未舉出能證明被造丙○○有右開犯行之補強
    證據。本案既無被告之自白，亦無其他佐證，至不能單憑共犯李仁傑於偵審中不
    利於被告丙○○之自白供述，作為認定被告蔡振有罪之唯一證據。此部份應認被
    告丙○○之犯罪不能證明，本應為無罪之諭知。但因公訴意旨認此部份與前揭有
    罪部份之竊盜、加重竊盜有常業犯之實質一罪關係，毀損部份有連續犯之裁判上
    一罪關係。爰不另為無罪之諭知。併此敘明。
據上論斷，應依刑事訴訟法第第二百九十九第一項前段，刑法第二十八條、第五十六
條、刑法第三百二十二條、第三百二十五條第一項、第三百五十四條、第五十五條、
第五十一條第五款、第三十八條第一項第二款，罰金罰鍰提高標準條例第一條前段，
竊盜犯贓物犯保安處分條例第三條第一項第二款、第四條、第五條第一項前段，判決
如主文。
本案經檢察官乙○○到庭執行職務。
中      華      民      國      九十三    年     九    月     二十三    日
                                  臺灣臺南地方法院刑事第三庭
                                        審判長法  官  蘇義洲
                                              法  官  徐文瑞
                                              法  官  朱中和
右正本證明與原本無異。
如不服本判決應於送達後十日內向本院提出上訴狀。（應附繕本）
                      書記官  陳著振
中      華      民      國      九十三    年     九    月     二十四    日
附錄本判決論罪科刑法條：
刑法第三百二十二條：
以犯竊盜罪為常業者，處一年以上七年以下有期徒刑。
刑法第三百二十五條第一項：
意圖為自己或第三人不法之所有，而搶奪他人之動產者，處六月以上五年以下有期徒
刑。
